臺灣屏東地方法院民事判決　　　　　　　　95年度親字第79號
原　　　告　甲○○
法定代理人　丙○○
訴訟代理人　洪天慶律師
被　　　告　乙○○
　　　　　　　　　　　（現於臺灣高雄監獄服刑中）
上列當事人間確認親子關係不存在事件，本院於96年2 月15日言
詞辯論終結，判決如下：
    主　　　文
確認原告與被告之親子關係不存在。
訴訟費用由被告負擔。
    事實及理由
一、原告起訴主張：原告之母丙○○與被告於民國93年4 月7 日
    產下原告時，因經濟困難，乃由被告代為支付生產費用，並
    約定由被告認領無血緣關係之原告，且由被告監護原告，並
    於93年4 月16日向戶政機關完成登記。然原告事實上並非被
    告所生，與被告並無任何血緣關係，惟戶籍資料上登載被告
    為原告之父親，顯與事實不符，為此依民事訴訟法第247 條
    規定，訴請確認原告與被告間之親子關係不存在，故聲明求
    為如主文所示。被告則對原告之主張並無爭執，故聲明求為
    ：同意原告之訴。
二、原告主張之事實，業據其提出戶籍謄本1 份為證，且有臺灣
    高等法院被告前案紀錄表1 件附卷足參，並經原告與被告共
    同前往財團法人屏東基督教醫院實施親子血緣關係鑑定結果
    ，認「乙○○與甲○○之檢體，其DNA STR 系統存有7 個基
    因座型別矛盾，即乙○○與甲○○間應不存在血緣關係。」
    等語，有該院96年1 月24日（95）屏基醫檢字第9601075 號
    函所附DNA 親子血緣關係諮詢報告單1 件在卷為證，足認原
    告非其母自被告受胎所生之子，則原告之主張應堪信為實在
    。
三、又按確認法律關係之訴，非原告有即受確認判決之法律上利
    益者，不得提起之；確認證書真偽或為法律關係之基礎事實
    存否之訴，亦同。前項確認法律關係基礎事實存否之訴，以
    原告不能提起他訴訟者為限，民事訴訟法第247 條第1 、2
    項分別定有明文。再按因認領而發生婚生子女之效力，須被
    認領人與認領人間具有真實之血緣關係，否則其認領為無效
    ，此時利害關係人均得提起認領無效之訴。又由第三人提起
    認領無效之訴者，如認領當事人之一方死亡時，僅以其他一
    方為被告即為已足。最高法院著有86年度台上字第1908號判
    例可資參照。
四、本件原告與被告間並無真實血緣關係，既經認定，戶籍登記
    雖因被告認領原告而經登記兩造間有父女親子關係，顯與事
    實不符，而兩造間身分存在與否，乃屬法律關係發生之原因
    即基礎事實，因戶籍登記兩造間有父女關係，致兩造私法上
    之權利有受侵害之危險，而此不妥之狀態自得以確認判決方
    式除去，亦即原告提起本件確認兩造間之親子關係不存在之
    訴，有即受確認判決之法律上利益。從而，原告依上開規定
    請求確認兩造間之親子關係不存在，為有理由，應予准許。
據上論結，本件原告之訴為有理由，依民事訴訟法第78條，判決
如主文。
中　　華　　民　　國　　96　　年　　3 　　月　　1 　　日
                  　　　家事庭法　官　潘快
以上正本係照原本作成。
如對判決上訴，須於判決送達後20日內向本院提出上訴狀。
                        　　　書記官  鄭靜芳
中　　華　　民　　國　　96　　年　　3 　　月　　2 　　日
